# 已贴现或质押的商业承兑票据说明

提问人：peak121 时间：2012-01-09 20:45:47
已贴现或质押的商业承兑票据说明（如根据《企业会计准则第 23 号——金融资产转移》终止确认的应收票据，列示其终止确认的金额，及与终止确认相关的利得和损失）

回答人：chenyiwei
这里的披露要求表述应当是很清楚了，即披露本报告期内已贴现但在贴现时未确认为短期借款（而是直接终止确认）的应收票据的累计金额，以及此类情形下所收到的贴现款与被终止确认的应收票据帐面价值之间的差额。